【裁判字號】    95,中簡上,324
【裁判日期】    950817
【裁判案由】    違反動產擔保交易法
【裁判全文】
臺灣臺中地方法院刑事判決           95年度中簡上字第324號
上  訴  人  甲○○
即  被  告
上列上訴人因違反動產擔保交易法案件，不服本院臺中簡易庭中
華民國95年5月23日95年度中簡字第1152號第一審簡易判決（聲
請簡易處刑案號：95年度偵緝字第479號）提起上訴，本院管轄
第二審之合議庭判決如下：
    主  文
上訴駁回。
    理  由
一、本案經本院合議庭審理結果，認第一審簡易判決認事用法及
    量刑均無不當，應予維持，並引用第一審判決書記載之事實
    、證據及理由（如附件）。
二、上訴人即被告甲○○上訴意旨略以：業已與告訴人達成和解
    ，現正因他案假釋中，為免假釋遭撤銷，請予宣告緩刑等語
    。經查：(一)被告業於民國95年6月12日與告訴人台灣歐利克
    股份有限公司達成和解，有和解契約書、匯款回條各1紙在
    卷可稽。(二)被告前因違反懲治盜匪條例案件，經台灣高等法
    院台中分院以85年度上重訴字第40號判處有期徒刑9年確定
    ，於92年5月9日縮短刑期假釋出獄，現正假釋中等情，有台
    灣高等法院被告前案紀錄表1份在卷可參，惟按被告行為後
    ，刑法第78條關於撤銷假釋之規定，雖於94年2月2日經總統
    令修正公布，並於95年7月1日施行，修正前刑法第78條第1
    項係規定：「假釋中因故意更犯罪，受有期徒刑以上刑之宣
    告者，撤銷其假釋。」；修正後之刑法第78條第1項則規定
    ：
    「假釋中因故意更犯罪，受有期徒刑以上刑之宣告者，於判
    決確定後6月以內，撤銷其假釋。但假釋期滿逾3年者，不在
    此限。」，查原審係判處被告拘役50日，如易科罰金，以3
    百元折算1日，則不論依修正前刑法第78條第1項或修正後刑
    法第78條第1項，均無撤銷假釋之問題，被告上開辯解，顯
    有誤會。且被告在本院未提出其他可供本院審酌之證據，而
    按量刑輕重，係屬事實審法院得依職權自由裁量之事項，苟
    已斟酌刑法第57條各款所列情狀而未逾越法定刑度，不得遽
    指為違法（最高法院72年台上字第6696號、75年台上字第70
    33號判例參照）；在同一犯罪事實與情節，如別無其他加重
    或減輕之原因，下級審量定之刑，亦無過重或失輕之不當情
    形，則上級審法院對下級審法院之職權行使，原則上應予尊
    重（最高法院85年度台上字第2446號裁判意旨參照）。
    本件原審量刑尚屬妥適，被告上開上訴理由，即非適法。
三、核被告所為，係犯動產擔保交易法第38條之動產擔保交易之
    債務人，意圖不法利益將標的物出質罪。按行為後法律有變
    更者，適用行為時之法律；但行為後之法律有利於行為人者
    ，適用最有利於行為人之法律，刑法第2條第1項定有明文。
    又被告行為後，罰金罰鍰提高標準條例第2條業已刪除，而
    刑法第41條第1項之規定，已於94年1月7日修正，將易科罰
    金之折算標準，由「得以1元以上3元以下」折算1日，提高
    為「以新台幣1千元、2千元、3千元折算1日」，並於95年7
    月1日起施行，經比較新舊法結果，以被告行為時之舊法有
    利於被告，是依刑法第2條第1項前段之規定，應適用被告行
    為時之舊法即修正前刑法第41條第1項前段、修正前罰金罰
    鍰提高標準條例第2條之規定，諭知易科罰金之折算標準。
    原審以被告罪證明確，因之適用刑事訴訟法第449條第1項前
    段、第454條第2項，動產擔保交易法第38條，刑法第11條前
    段、修正前第41條第1項前段，修正前罰金罰鍰提高標準條
    例第2條等規定，判處被告拘役50日，並諭知如易科罰金，
    以銀元3百元折算1日，雖未及比較新舊法，而上訴後，比較
    結果以舊法有利於行為人，原判決適用行為時法即無不當，
    自不構成撤銷之事由。是經核原審認事用法均無不合，量刑
    亦屬妥適，被告以前揭理由提起上訴，為無理由，應予駁回
    。
據上論斷，應依刑事訴訟法第455條之1第1項、第3項、第373條
、第368條，判決如主文。
本案經檢察官乙○○到庭執行職務
中    華    民    國    95    年    8     月    17    日
                     台灣台中地方法院刑事第二庭
                         審判長法  官  林清鈞
                               法  官  林慧英
                               法  官  陳姵君
上為正本係照原本作成
不得上訴。
                               書記官  莊金屏
中    華    民    國    95    年    8     月    17    日
附錄：
動產擔保交易法第38條
動產擔保交易之債務人，意圖不法之利益，將標的物遷移、出賣
、出質、移轉、抵押或為其他處分，致生損害於債權人者，處3
年以下有期徒刑、拘役或科或併科6000元以下之罰金。


司法院資訊處製作；財團法人民間司法改革基金會備份。
